【裁判字號】    89,訴,594
【裁判日期】    901210
【裁判案由】    偽造文書等
【裁判全文】
臺灣新竹地方法院刑事判決                          八十九年度訴字第五九四號
    公  訴  人  臺灣新竹地方法院檢察署檢察官
    被      告  庚○○
右列被告因偽造文書等案件，經檢察官提起公訴（八十九年度偵字第四一七一、五一
一五號）及移
為同一事實）：
    主  文
庚○○連續行使偽造私文書，足以生損害於他人，累犯，處有期徒刑年，並應於刑
之執行完畢後，令入勞動場所強制工作年。扣案之錄音機壹台（含錄音帶壹卷）、
電腦磁片貳片、光碟片貳拾柒片、八十九年七月號之跳蚤市場週刊壹本、附有「小君
」照片之「戊○」信用卡（卡號：0000000000000000）上「小君」
之照片壹幀、太陽眼鏡壹副；及附表壹編號一、三、四、五所示偽造之「ＪＯＨＮ
ＨＳＵＡＮ」、「宣昶玉」、「宣昶有」、「ＨＳＵＡＮ」簽名各壹枚；附表貳所示
偽造之「ＪＯＨＮ  ＨＳＵＡＮ」簽名（枚數詳附表貳所載）；附表所示偽造之「
ＬＩＮ」簽名（枚數詳附表所載）；八十九年度偵字第五八○九號案卷第二二頁後
所附明信片正本背面申請人欄位下方偽造之「鄭錦琪」、「戊○」簽名各壹枚、偽造
印文各壹枚，明信片正面寄件人姓名欄位下方偽造之「鄭錦琪」、「戊○」簽名各壹
枚及偽造之「鄭錦琪」、「戊○」印章各壹個；領取第八○二九○號之掛號信函之登
記簿內領信人簽名欄位偽造之「戊○」簽名壹枚（參八十九年度偵字第五一一五號第
十六頁）；領取第○一○九一號掛號信件函之登記簿內領信人簽名欄位偽造之「林建
國」簽名壹枚（參八十九年度偵字第五一一五號第二十五頁）；花旗銀行信用卡申請
書偽造之「戊○」簽名壹枚，均沒收。又踰越安全設備於夜間侵入住宅竊盜，未遂，
累犯，處有期徒刑拾月；又收受贓物，累犯，處有期徒刑肆月。應執行有期徒刑肆年
，並應於刑之執行完畢後，令入勞動場所強制工作年。扣案之錄音機壹台（含錄音
帶壹卷）、電腦磁片貳片、光碟片貳拾柒片、八十九年七月號之跳蚤市場週刊壹本、
附有「小君」照片之「戊○」信用卡（卡號：0000000000000000）
上「小君」之照片壹幀、太陽眼鏡壹副；及附表壹編號一、三、四、五所示偽造之「
ＪＯＨＮ  ＨＳＵＡＮ」、「宣昶玉」、「宣昶有」、「ＨＳＵＡＮ」簽名各壹枚；
附表貳所示偽造之「ＪＯＨＮ  ＨＳＵＡＮ」簽名（枚數詳附表貳所載）；附表所
示偽造之「ＬＩＮ」簽名（枚數詳附表所載）；八十九年度偵字第五八○九號案卷
第二二頁後所附明信片正本背面申請人欄位下方偽造之「鄭錦琪」、「戊○」簽名各
壹枚、偽造印文各壹枚，明信片正面寄件人姓名欄位下方偽造之「鄭錦琪」、「戊○
」簽名各壹枚及偽造之「鄭錦琪」、「戊○」印章各壹個；領取第八○二九○號之掛
號信函之登記簿內領信人簽名欄位偽造之「戊○」簽名壹枚（參八十九年度偵字第五
一一五號第十六頁）；領取第○一○九一號掛號信件函之登記簿內領信人簽名欄位偽
造之「林建國」簽名壹枚（參八十九年度偵字第五一一五號第二十五頁），花旗銀行
信用卡申請書偽造之「戊○」簽名壹枚，均沒收。
    事  實
一、庚○○前於民國八十三年間因違反槍砲彈藥刀械管制條例案件，經臺灣板橋地方
    法院以八十三年度易字第二七二一號判處有期徒刑三月、緩刑二年；其於緩刑期
    內即八十三年再犯竊盜案件，經臺灣基隆地方法院以八十三年度訴字第三六三號
    判處有期徒刑八月，嗣經最高法院以八十四年台上字第一七六二號駁回上訴確定
    ，其自八十四年七月二十二日起入監執行，迄至八十五年三月二十二日接續執行
    撤銷緩刑之槍砲案件所諭知有期徒刑三月，嗣於八十五年四月二日假釋出監，至
    八十五年六月九日縮刑期滿，因假釋未經撤銷視為執行完畢。
二、庚○○於八十九年五月間，自跳蚤雜誌所刊載廣告得知有販售全省名人資料之電
    腦光碟片，故向該雜誌買受含聯華電子股份有限公司董事長丁○○及其妻壬○○
    ；暨鄭錦琪婦產科診所之負責人鄭錦琪醫師及其妻戊○之出生年月日、身分證字
    號、住處電話號碼等資料之電腦光碟片共二十七片。竟意圖為自己不法之所有，
    基於詐欺、偽造文書之概括犯意，先後為左列行為：
  （一）庚○○利用便利商店取得花旗銀行信用卡之空白申請書，於八十九年六月九
        日（或十日），在其位於新竹市○○路二七一巷五十七弄十號二樓租屋處，
        為填「戊○」之簽名、年籍資料以偽造該具有私文書性質之信用卡申請書（
        未據扣案），並檢附其所持有之綽號「小君」成年女子之照片一張，併郵寄
        至花旗銀行信用卡中心，向不知情之承辦人員行使，表示更換為附照片信用
        卡之意思，致該承辦人員陷於錯誤，誤以戊○有申請轉換為附照片之大來信
        用卡之意，於審核後，寄送附有「小君」照片之「戊○」信用卡（卡號：0
        000000000000000）一張（參八十九年度保管字第二○九六
        號，影本詳八十九年度偵字第五一一五頁第十八頁）至庚○○所填寫之新竹
        市○○路二七一巷五十七弄三十八號三樓地址，足以生損害於戊○及花旗銀
        行對信用卡用戶核發信用卡之正確性。嗣因戊○發覺「鄭錦琪婦產科診所」
        信函遭不明人士申請改投（詳犯罪事實四所述）新址，申請新竹郵局將改投
        之信函轉投原址，致庚○○所申請換發之附有「小君」照片之「戊○」信用
        卡（卡號：0000000000000000）未遭庚○○冒領，致未得
        逞。
  （二）庚○○承前偽造文書、詐欺之概括犯意，(1)於八十九年六月十六日前數日，
        在新竹市○○路某處，委請不知情之刻章業者偽刻鄭錦琪、戊○印章各一個
        （未據扣案），並於八十九年六月十六日，在其位於新竹市○○路二七一巷
        五十七弄十號二樓租屋處，在郵局印製之遷居新址轉寄郵件制式明信片背面
        申請人欄位下方及明信片正面寄件人姓名欄位下方，偽造「鄭錦琪」、「戊○」之簽名各二枚，並在背面偽簽名處加蓋前所偽刻印章之印文各一枚，偽
        造具有私文書性質之明信片（正本附於八十九年度偵字第五八○九號第二二
        頁後），嗣郵寄予新竹市○○街一號之郵局而行使之，俾達到將原寄送鄭錦
        琪夫妻位於新竹市○○路二九八號一樓之信件全部改投遞新竹市○○路二七
        一巷五十七弄三十八號三樓新址，致新竹郵局陷於錯誤，由不知情之郵務士
        投遞鄭錦琪、戊○之信函於上開新址。(2)而庚○○於八十九年六月二十四日
        ，與綽號「小君」之成年女子基於偽造文書、詐欺之犯意聯絡，推由「小君
        」偽以戊○之名義，向新竹市○○路二七一巷五十七弄三十八號之公寓大廈
        之不知情管理員陶瓷，領取第八○二九○號之掛號信函，並在該公寓大廈管
        理員所製作之登記簿內領信人簽名欄位偽造「戊○」簽名（詳八十九年度偵
        字第五一一五號第十六頁），表示收受之意思，致管理員陶瓷陷於錯誤，誤
        以為「小君」為戊○本人，而交付上開掛號信函予「小君」，足生損害於鄭
        錦琪、戊○及郵政投遞之正確性。嗣因戊○久未接獲信件向新竹郵局洽詢，
        始知上情。
  （三）庚○○承前偽造文書、詐欺之概括犯意，(1)於八十九年六月二十五日，與成
        年男子毛進豐（另由警方追查中）基於偽造文書、詐欺之犯意聯絡，先由毛
        進豐向新竹市○○路二七一巷五十七弄二十六號住處之管理員偽稱係該棟大
        樓六樓住戶乙○○之弟弟「林建國」，偽以林建國身分向不知情管理員領取
        乙○○所有之第○一○九一號掛號信函，並在該公寓大廈管理員所製作之登
        記簿內領信人簽名欄位偽造「林建國」簽名（參八十九年度偵字第五一一五
        號第二十五頁），表示收受之意思，致管理員誤信為真，而將慶豐銀行掛號
        寄送予乙○○之信用卡交付予毛進豐，致生損害於乙○○、慶豐銀行，毛進
        豐嗣將詐得之信用卡交予庚○○。(2)庚○○隨承前犯意，旋即在位於新竹市
        ○○路二七一巷五十七弄十號二樓租屋處內，在該詐得之乙○○所有信用卡
        背面簽名欄偽造「ＬＩＮ」之簽名，表彰其為真正持卡人之意思表示，偽造
        完成具有準私文書性質之信用卡。且連續於附表所示之時間、地點，偽以
        乙○○身分，持前開詐領、偽造之信用卡，向該店之不知情職員表示刷卡消
        費，致使該不知情職員不疑有他而填製消費金額分別為新臺幣（下同）一千
        八百元、五千元、九千九百元、一百九十六元之簽帳單各一份後，庚○○即
        在該簽帳單私文書上偽簽乙○○之英文名「ＬＩＮ」（詳如附表備註欄所
        載），復將所偽造乙○○簽名之簽帳單交予上開商店之職員核對而行使之，
        致上開商店職員誤以為庚○○即係乙○○本人，因而陷於錯誤而分別交付庚○○所選購之物品，再利用該不知情之職員分別據以向慶豐銀行請款，足生
        損害於乙○○、龍欣藥品有限公司、皇家眼鏡行、亞太量販店、屈臣氏公司
        及慶豐銀行。
  （四）庚○○承前詐欺之概括犯意，於八十九年七月三日，利用中華電信語音系統
        服務系統將丁○○與壬○○共同住處之電話號碼（○三）五七六五二ＸＸ號
        （詳卷）設定轉接至庚○○所有之0000000000號行動電話，且由
        電話中得知壬○○於八十九年七月八日出國後，遂於八十九年七月十三日上
        午八時許，撥打上開住處電話，向管家廖桂英誑稱壬○○所有之車牌號碼三
        Ｈ─八八六九號自用小客車須入廠保養，陷廖桂英於錯誤，於同日下午二時
        許，交付上開自小客車之鑰匙予庚○○駕車離去，而庚○○得手後，旋即交
        付該車予友人張志成（另由警方追查）銷贓，嗣因張志成不慎駕駛上開車輛
        發生車禍，致該車毀損，遂棄置在台北縣汐止鎮○○路附近，經警循線查獲
        後，前往該處取回該車。
  （五）庚○○承前詐欺、偽造文書之概括犯意，(1)於八十九年七月十二日假冒美商
        花旗股份有限公司（以下簡稱花旗銀行）信用卡會員丁○○之名義，以電話
        向該行信用卡中心偽稱其所有之大來卡遺失，要求不知情之銀行承辦人員，
        將補發之新卡寄送至新址即新竹市○○街九十三號七樓，經銀行承辦人員以
        電話審核相關基本資料後，誤認庚○○即為丁○○本人而寄發如附表壹所示
        之ＶＩＳＡ信用卡四張、大來卡一張至上址。(2)庚○○則於八十九年七月十
        七日前往上址管理員室，再偽以「丁○○」身分向大廈管理員取走花旗銀行
        所寄發如附表壹所示之ＶＩＳＡ信用卡四張、大來卡一張，旋即於八十九年
        七月十七日下午六時許，在其位於新竹市○○路二七一巷五十七弄十號二樓
        租屋處內，在附表壹編號一、三、四、五號信用卡背面簽名欄分別偽造「Ｊ
        ＯＨＮ  ＨＳＵＡＮ」、「宣昶玉」、「宣昶有」、「ＨＳＵＡＮ」之簽名
        ，表彰其為真正持卡人之意思表示，偽造完成具有準私文書性質之信用卡四
        張（詳附表壹所示）。庚○○旋即於附表貳所示之時間、地點，偽以丁○○
        身分，持前開附表壹編號一所示之冒領、偽造之信用卡，向該店之不知情職
        員表示刷卡消費，致使該不知情職員不疑有他而填製消費金額分別為一千三
        百八十四元、五千五百元及一千九百元之簽帳單各一份後，庚○○即在該簽
        帳單私文書上偽簽丁○○之英文名「ＪＯＨＮ  ＨＳＵＡＮ」（詳如附表貳
        備註欄所載），復將所偽造丁○○簽名之簽帳單交予上開商店之職員核對而
        行使之，致上開商店職員誤以為庚○○即係丁○○本人，因而陷於錯誤而分
        別交付庚○○所選購之物品、汽油等物，並利用該不知情之職員分別據以向
        花旗銀行請款，足生損害於丁○○、家樂福量販店、遊龍汽車專賣店、政祥
        加油站及花旗銀行。
三、庚○○另行起意，意圖為自己不法所有，於八十九年八月四日凌晨零時四十五分
    許之夜間，自其位於新竹市○○路二七一巷五十七弄十號二樓租屋處外平台，跳
    入對門鄰居己○○位於新竹市○○路二七一巷五十七弄八號二樓住處陽台，徒手
    打開未上鎖之落地窗之安全設備，侵入該住宅內，在書房內著手翻箱倒櫃而欲竊
    取財物之際，適己○○返家，庚○○匆忙逃逸，致未得逞。
四、庚○○另行起意，明知丙○○（國民身分證正本原置於ＭＬ─五八二八車內，於
    八十九年五月十六日上午九時許借車予張志堅使用而未返）、楊淑華、癸○○（
    該二人之國民身分證正本於八十九年六月二十日中午十二時許，在台北縣三重市
    ○○路○段二六四巷二弄六號三樓發現遭竊）等三人之國民之身分證正本，均係
    張志成於八十九年七月十一日所交付來源不明之贓物，竟予以收受，並將之藏置
    於新竹市○○路二七一巷五十七弄十號二樓住處，嗣為警於八十九年七月二十日
    下午六時許，在上址經搜索後查獲。並扣得庚○○所有、供犯罪所用之錄音機一
    台（含錄音帶一卷）、電腦磁片二片、光碟片二十七片、列印光碟片內容之佐證
    資料十三張、八十九年七月號之跳蚤市場週刊一本；及庚○○所有、因犯罪所得
    之太陽眼鏡一副，暨附表壹所示之信用卡五張、附表貳編號一、三之簽帳單正本
    各一張；並起出丙○○、楊淑華、癸○○之未貼照片國民身分證各一張。
五、案經丁○○、壬○○、戊○、乙○○、己○○訴請內政部警政署保安警察第二總
    隊第一大隊第四中隊報請臺灣新竹地方法院檢察署檢察官偵查起訴。
   理  由
一、業據被告庚○○對於右揭事實二、三所載犯行，迭於警訊、偵審中均坦承不諱，
    惟於本院審理中矢口否認事實四所載贓物犯行，辯稱：張志成將袋子遺留在車上
    ，伊把袋子拿回家，不知袋子內有何東西，並未收受贓物云云。經查：
  （一）前揭事實二、三所載犯行，已據被告坦承不諱，核與被害人壬○○於警訊中
        （參八十九年度偵字第四一七一號第十一、十二頁）、戊○於警訊、偵訊中
        （參八十九年度偵字第五一一五號第十一、十二頁，八十九年度偵字第四一
        七一號第一○二、一○三頁）；被害人乙○○、己○○於警訊中（參八十九
        年度偵字第五一一五號第二十三、二十四、三十六、三十七頁）指述綦詳；
        並經證人廖桂英、彭炯淼、張至仁、辛○○於警訊中證述歷歷（參八十九年
        度偵字第四一七一號第十五至二十三頁）。且有翻拍照片二幀，查獲照片四
        幀（參八十九年度偵字第四一七一號第二十四、二十五頁）；證人彭炯淼代
        被害人丁○○領回遭詐騙之自小客車所出具之贓物認領保管單（參八十九年
        度偵字第五一一五號第一二五頁）；被告所為附表貳犯行所偽簽之簽帳單影
        本各一份、列印光碟片內容之佐證資料十三張（參八十九年度偵字第四一七
        一號第一三一至一四三五頁）；被告與花旗銀行對話錄音內容之譯文（參八
        十九年度偵字第五一一五號第一一六至一三四頁）；被害人丁○○、戊○於
        花旗銀行申請資料、刷卡交易明細一份（參八十九年度偵字第五一一五號第
        一四一至二五○頁）；新竹郵局明信片一張（正本附於八十九年度偵字第五
        八○九號案卷第二二頁後），偽造「戊○」簽名領取第八○二九○號之掛號
        信函之登記簿節本（參八十九年度偵字第五一一五號第十六頁），偽造「林
        建國」簽名領取第○一○九一號掛號信件函之登記簿節本（參八十九年度偵
        字第五一一五號第二十五頁）附卷可稽。另有被告所有、供犯事實二所載之
        偽造文書、詐欺犯行所用之錄音機一台（含錄音帶一卷）、電腦磁片二片、
        光碟片二十七片、八十九年七月號之跳蚤市場週刊一本，及被告所有、因犯
        事實二所載之偽造文書、詐欺犯行所得之太陽眼鏡一副，暨附表壹所示之信
        用卡五張、附表貳編號一、三之簽帳單正本各一張（參八十九年度保管字第
        一四五六、二○八八號）、慶豐銀行寄予被害人乙○○之信用卡密碼通知單
        二紙（參八十九年度保管字第二○九六號）扣案可證，被告上開自白內容應
        與事實相符，堪足採信。
  （二）至被告否認事實四所載犯行部分，經查：
        (1)查扣之丙○○所有、未貼照片國民身分證，係被害人丙○○原置於ＭＬ─
          五八二八車內，於八十九年五月十六日上午九時許借車予張志堅使用而未
          返之贓物；查扣之楊淑華、癸○○所有、未貼照片國民身分證，均係於八
          十九年六月二十日中午十二時許，在台北縣三重市○○路○段二六四巷二
          弄六號三樓發現遭竊之贓物，已據被害人癸○○、丙○○於警訊中（參八
          十九年度偵字第四一七一號第十三至十四頁）指述綦詳，堪認屬贓物無訛
          。
        (2)佐以被於告警訊中自承：「（問：三張身分證的用途？）那是張志成暫放
          的，他有說是要變造使用的」等語（參八十九年度偵字第四一七一號第七
          頁背面）；復於偵查中供承：「：：：丙○○、楊淑華及癸○○是張志成
          拿到我家說他要申請行動電話的，他後來放在我家沒有拿走，他拿來時就
          沒有照片了」等語（參八十九年度偵字第四一七一號第一○五頁），是認
  被告顯已明知張志成係交付他人所有之國民身分證，甚而知悉該身分證之
          用途，顯見被告主觀上對於該身分證為贓物之情，已有認識，其上開所辯
          ，應係事後飾卸之詞，無足採信。
  （三）本案事證已臻明確，被告上開犯行洵堪認定，自應依法予以論罪科刑。。
二、被告庚○○為事實二（一）所載犯行，係犯刑法第二百十六條、第二百十條之行
    使偽造私文書罪、同法第三百三十九條第三項、第一項之詐欺未遂罪；所為事實
    二（二）(1)、(2)所載犯行，均係犯刑法第二百十六條、第二百十條之行使偽造私
    文書罪、同法第三百三十九條第一項之詐欺取財罪；所為事實二（三）(1)、(2)所
    載犯行，均係犯刑法第二百十六條、第二百二十條第一項、第二百十條之行使偽
    造準私文書罪、刑法第二百十六條、第二百十條之行使偽造私文書罪、同法第三
    百三十九條第一項之詐欺取財罪；所為事實二（四）所載犯行，係犯刑法第三百
    三十九條第一項之詐欺取財罪；所為事實二（五）(1)所載犯行，係犯刑法第三百
    三十九條第一項之詐欺取財罪；所為事實（五）(2)所載犯行，係犯刑法第二百十
    六條、第二百二十條第一項、第二百十條之行使偽造準私文書罪、刑法第二百十
    六條、第二百十條之行使偽造私文書罪、同法第三百三十九條第一項之詐欺取財
    罪。被告為事實三所載犯行，核犯刑法第三百二十一條第二項、第一項第一、二
    款之踰越安全設備於夜間侵入住宅竊盜未遂罪。被告為事實四所載犯行，核犯刑
    法第三百四十九條第一項之收受贓物罪。其為事實二（二）(1)所示犯行，係一次
    委請不知情刻章業者同時偽刻鄭錦琪、戊○二人之印章各一枚，嗣同時在在明信
    片背面偽造該二人之印文，係以一行為觸犯二偽造印章、偽造印文罪名，為同種
    想像競合犯；又其事實二（五）(2)所示犯行，一次同時在附表壹編號一、三、四
    、五號信用卡背面偽造簽名，係以一行為觸四偽造準文書罪，亦為同種想像競合
    犯。被告於事實二（二）(1)所為偽造印章犯行係偽造印文犯行之階段行為，偽造
    印文犯行係偽造私文書犯行之階段行為，且偽造私文書之低度行為為行使偽造私
    文書之高度行為所吸收，均不另論罪。其為事實二（三）(2)、（五）(2)所示犯行
    ，偽造準私文書之低度行為為行使偽造準私文書之高度行為所吸收；其為事實二
    （一）、（二）(2)、（三）(1)、(2)、（五）(2)所示犯行，偽造私文書之低度行為
為行使偽造私文書之高度行為所吸收，均不另論罪。被告與綽號「小君」之成年
    女子間，就事實二（二）(2)所示犯行；其與毛進豐之成年男子就事實二（三）(1)
    所示犯行，各具有犯意聯絡及行為分擔，皆共同正犯。被告委請不知情之刻章業
    者偽刻印章暨利用不知情之特約商店人員向發卡銀行行使偽造私文書部分，為間
    接正犯。被告先後多次行使偽造準私文書、行使偽造私文書、詐欺等犯行，均時
    間緊接，手法雷同，各觸犯基本構成要件相同之罪名，顯係各基於概括之犯意反
    覆為之，皆為連續犯，依刑法第五十六條之規定，分別論以連續行使偽造準私文
    書罪、連續行使偽造私文書罪、連續詐欺罪，並分別加重其刑。被告所犯連續行
    使偽造準私文書罪、連續行使偽造私文書罪、連續詐欺罪三罪間，有方法結果之
    牽連關係，為牽連犯，依刑法第五十五條之規定，應從較重連續行使偽造私文書
    罪處斷。被告已著手踰越安全設備於夜間侵入住宅竊盜行為之實施，惟未生取得
    財物之結果，其犯罪尚屬未遂，於依刑法第二十六條前段之規定，按既遂犯之刑
    度減輕其刑。又被告所犯上開連續行使偽造私文書罪、踰越安全設備於夜間侵入
    住宅竊盜未遂罪、收受贓物罪三罪間，犯意各別，行為互殊，應予分論併罰。此
    外，被告前於八十三年間因違反槍砲彈藥刀械管制條例案件，經臺灣板橋地方法
    院以八十三年度易字第二七二一號判處有期徒刑三月、緩刑二年；其於緩刑期內
    即八十三年再犯竊盜案件，經臺灣基隆地方法院以八十三年度訴字第三六三號判
    處有期徒刑八月，嗣經最高法院以八十四年台上字第一七六二號駁回上訴確定，
    自八十四年七月二十二日起入監執行，迄至八十五年三月二十二日接續執行撤銷
    緩刑之槍砲案件所諭知有期徒刑三月，嗣於八十五年四月二日假釋出監，至八十
    五年六月九日縮刑期滿，因假釋未經撤銷視為執行完畢，有臺灣高等法院被告全
    國前案紀錄表、臺灣高等法院檢察署刑案記錄簡覆表在卷可按，其前受有期徒刑
    執行完畢，於五年以內再犯本件最重本刑為有期徒刑以上之連續行使偽造私文書
    罪、踰越安全設備於夜間侵入住宅竊盜未遂罪、收受贓物罪三罪，均為累犯，應
    依刑法第四十七條之規定，分別就連續行使偽造私文書罪部分，遞加重其刑；就
    踰越安全設備於夜間侵入住宅竊盜未遂罪部分，先加後減之；就收受贓物罪部分
    ，加重其刑。爰審酌被告庚○○年富力強，正值盛年，不思以勞力賺取財物，連
    續多次以偽造文書、詐欺方式，取得被害人丁○○、乙○○所有信用卡，進而盜
    刷信用卡取得財物，並詐騙被害人壬○○所有百萬名車，又於夜間侵入被害人己○○住宅，嚴重影響被害人居家安全，且收受丙○○、楊淑華、癸○○之未貼照
    片國民身分證，其行徑實屬乖張，惡性重大，及被害人所受損害程度，暨被告犯
    後態度等一切情狀，分別量處如主文所示之刑，並定其應執行之刑。
三、被告前有偽造文書前科，有臺灣高等法院被告全國前案紀錄表、臺灣高等法院檢
    察署刑案記錄簡覆表、臺灣板橋地方法院八十八年度易緝字第二四八號、八十九
    年度上訴字第一七九六號刑事判決在卷足按，其復於八十九年六、七月間再犯本
    案數起偽造文書犯行，並有移送併案所載多件偽造文書犯行待審中，足認被告具
    有犯罪之習慣，併依刑法第九十條之規定，諭知應於刑之執行完畢後令入勞動場
    所強制工作三年，以矯正其惡習。
四、扣案之錄音機一台（含錄音帶一卷）、電腦磁片二片、光碟片二十七片、八十九
    年七月號之跳蚤市場週刊一本、附有「小君」照片之「戊○」信用卡（卡號：0
    000000000000000）上「小君」之照片一幀及太陽眼鏡一副（八
    十九年度保管字第二○九六號所扣案），分屬被告所有或共犯小君所有、供犯前
    開偽造文書、詐欺犯行所用及所得之物，已據被告自承在卷屬實，依刑法第三十
    八條第一項第二、三款之規定，併予宣告沒收。另附表壹編號一、三、四、五所
    示偽造之「ＪＯＨＮ  ＨＳＵＡＮ」、「宣昶玉」、「宣昶有」、「ＨＳＵＡＮ
    」簽名各一枚，附表貳所示偽造之「ＪＯＨＮ  ＨＳＵＡＮ」簽名（枚數詳附表
    貳所載），附表所示偽造之「ＬＩＮ」簽名（枚數詳附表所載），八十九年
    度偵字第五八○九號案卷第二二頁後所附明信片正本背面申請人欄位下方偽造之
    「鄭錦琪」、「戊○」簽名各一枚、偽造印文各一枚，明信片正面寄件人姓名欄
    位下方偽造之「鄭錦琪」、「戊○」簽名各一枚；領取第八○二九○號之掛號信
    函之登記簿內領信人簽名欄位偽造「戊○」簽名一枚（參八十九年度偵字第五一
    一五號第十六頁），領取第○一○九一號掛號信件函之登記簿內領信人簽名欄位
    偽造「林建國」簽名一枚（參八十九年度偵字第五一一五號第二十五頁），及偽
    造之「鄭錦琪」、「戊○」印章各一個（未據扣案），花旗銀行信用卡申請書偽
    造之「戊○」簽名壹枚（未據扣案），均不問是否屬被告所有，均依刑法第二百
    十九條之規定，併予宣告沒收。此外，八十九年度保管字第一四五六號所扣案之
    筆記本二本、犬貓用消臭除菌液一瓶、貓咪遊戲棒一支及八十九年度保管字第二
    ○九六號所扣案之慶豐銀行寄予被害人乙○○之信用卡密碼通知單二紙，均查無
    其他積極證據足認為供被告犯罪所用、所得之物；再者，八十九年度保管字第二
    ○九六號扣案之「戊○」信用卡二張，均非屬被告所有之物，均不併予宣告沒收
    ，附此敘明。
五、移送併辦部分：
  （一）臺灣新竹地方法院檢察署九十年度偵字第二六二七號移送併辦意旨略以：被
        告於八十六年十月間至新竹區中小企業銀行光復分行，趁信用卡承辦人吳俊
        賢不注意之際，竊取吳俊賢所保管之客戶授信申請書等物，並偽造范揚福等
        人之名義向中國信託商業銀行及美國銀行申請信用卡後對外詐騙云云。經查
        ，移送併辦意旨認被告涉有右揭犯行，無非係以證人吳俊賢證稱：范揚福之
        資料係庚○○至光復分行與伊聊天之際所竊取等語為依據，然范揚福申請信
        用卡所檢附之相關資料為機密文件而由吳俊賢妥善報管中，被告未在新竹企
        銀光復分行任職，與吳俊賢又僅是普通客戶關係，衡諸常情應無機會可竊取
        上開機密文件，且證人王建成證稱：「當時竹企信用卡係由承辦人吳俊賢負
        責承辦，該等資料也是由吳俊賢負責保管，而吳俊賢在八十六年十一月三十
        日亦因所掌管之相關文件無法交接而被竹企開除，所以該等資料可能係由吳
        俊賢冒名向其他銀行申領」等語，參以冒名向美國運通銀行申請信用卡所檢
        附之范揚福信用卡帳單明細表之列印日期均為八十六年十一月份，有上開信
        用卡帳單影本附卷可按，若如吳俊賢所言上開資料係被告於八十六年十月間
        所竊，如何能竊得同年十一月份所列印之資料？是證人吳俊賢上開證言不足
        採信，此外又查無其他積極證據足認被告有竊取范揚福資料之犯行，尚難僅
        以吳俊賢顯有瑕疵之證詞而論以竊盜罪。
  （二）臺灣新竹地方法院檢察署九十年度偵字第三二三五號移送併辦意旨略以：被
        告庚○○於八十五年十二月十六日晚上二十一時許在台南市○○路○段八二
        號前竊取ＶＧＧ－４２１號輕機車，並將車內之支票交由楊秋霞轉換現金云
        云。訊據被告堅決否認右揭犯行，辯稱：因甲○○有欠伊錢，將上開支票交
        給伊轉換現金，伊並未竊取該支票等語，經查，甲○○雖否認將上開票交付
        予庚○○，惟甲○○確係欠被告錢之事實，業據甲○○於警訊中供認屬實，
        是被告辯稱上開支票乃甲○○欠錢所交付等語，與常情並不相違，且被告竊
        取機車之犯行並未當場查獲，而被害人失竊之機車亦非在被告持有中，在別
        無其他積極證據足以證明被告有竊取機車之犯行下，亦難僅以失竊機車內之
        支票係由庚○○交由楊秋霞兌現，即認其有竊盜之犯行。
  （三）移送併辦（臺灣板橋地方法院檢察署八十六年度偵字第一七七二六號、臺灣
        新竹地方法院檢察署八十九年度偵字第五八○九號、臺灣新竹地方法院檢察
        署八十九年度偵字第六一七二號）部分，被告庚○○之所涉犯行之犯罪時間
        ，分別為八十六年八月十五日、八十七年十二月十四日、八十八年七月中旬
        ，各與本案被告犯罪之時間相隔二年、一年六月、一年以上，難認被告就此
        移送併辦等犯行亦係基於概括犯意所為，自與本案無連續犯之裁判上一罪關
        係，本院無從併為審理。再者，移送併辦之臺灣新竹地方法院檢察署八十九
        年度偵字第六二五八號犯行與前開併案之臺灣新竹地方法院檢察署八十九年
        度偵字第五八○九號為同一事實，本院亦無從併為審理。
  （四）綜上所述，移送併辦之部分與本院前揭論罪科刑部分，或因時間久遠，或因
        不能證明被告犯罪，而均與本院前開論罪科刑部分均無裁判上一罪關係，自
        應退請檢察官另行偵處，附此敘明。
據上論斷，應依刑事訴訟法第二百九十九條第一項前段，刑法第五十六條、第二百十
條、第二百十六條、第三百二十一條第二項、第一項第一款、第二款、第三百三十九
條第一項、第三百四十九條第一項、第四十七條、第二十六條前段、第五十五條、第
五十一條第五款、第二百十九條、第三十八條第一項第二、三款、第九十條，罰金罰
鍰提高標準條例第一條前段，判決如主文。
本案經檢察官蕭斌志到庭執行職務。
中      華      民      國    九十      年     十二     月十      日
                                    臺灣新竹地方法院刑事第一庭
                                        法  官    黃  美  文
右正本證明與原本無異。
如不服本判決，應於判決送達後十日內向本院提出上訴狀( 應附繕本 )，上訴於
臺灣高等法院。
                                        書記官    饒  興  蘭
中      華      民      國    九十      年     十二     月      十      日
附表壹（八十九年度保管字第一四五六號）：
  ┌──┬────────────┬──────┬───────────┐
  │編號│卡                    號│卡        別│偽    簽    姓    名  │
  ├──┼────────────┼──────┼───────────┤
  │  一│000000000000│ＶＩＳＡ    │ＪＯＨＮ  ＨＳＵＡＮ  │
  │    │七四○九                │            │                      │
  ├──┼────────────┼──────┼───────────┤
  │  二│000000000000│ＶＩＳＡ    │空白                  │
  │    │七四二五                │            │                      │
  ├──┼────────────┼──────┼───────────┤
  │  三│000000000000│ＶＩＳＡ    │宣昶玉                │
  │    │七四一七                │            │                      │
  ├──┼────────────┼──────┼───────────┤
  │  四│000000000000│ＶＩＳＡ    │宣昶有                │
  │    │七四三三                │            │                      │
  ├──┼────────────┼──────┼───────────┤
  │  五│000000000000│大來卡      │ＨＳＵＡＮ            │
  │    │一九                    │            │            │
  └──┴────────────┴──────┴───────────┘
附表貳：
  ┌──┬──────┬────────┬────────┬──────┐
  │編號│時        間│地            點│刷  卡  金  額  │備        註│
  ├──┼──────┼────────┼────────┼──────┤
  │  一│八十九年七月│新竹縣竹北市光明│一千三百八十四元│偽簽「ＪＯＨ│
  │    │十七日晚間九│六路之「家樂福量│                │Ｎ  ＨＳＵＡ│
  │    │時五十三分許│販店」內        │                │Ｎ」一式二枚│
  │    │            │                │                │（八十九年度│
  │    │            │                │                │偵字第四一七│
  │    │            │                │                │一號第一四九│
  │    │            │                │                │、一五○頁）│
  ├──┼──────┼────────┼────────┼──────┤
  │  二│八十九年七月│新竹縣竹北市之「│五千五百元      │偽簽「ＪＯＨ│
  │    │十七日晚間十│遊龍實業社」（即│                │Ｎ  ＨＳＵＡ│
  │    │時十四分許  │遊龍汽車專賣店）│                │Ｎ」一式三枚│
  │    │            │內              │                │（八十九年度│
  │    │            │                │                │偵字第四一七│
  │    │            │                │                │一號第一四七│
  │    │            │                │                │頁）        │
  ├──┼──────┼────────┼────────┼──────┤
  │  三│八十九年七月│新竹市○○路○段│一千九百元      │偽簽「ＪＯＨ│
  │    │十八日凌晨三│之「政祥加油站」│                │Ｎ  ＨＳＵＡ│
  │    │時十七分許  │內              │                │Ｎ」一式二枚│
  │    │            │                │                │（八十九年度│
  │    │            │                │                │偵字第四一七│
  │    │            │                │  │一號第一四八│
  │    │            │                │                │頁）        │
  └──┴──────┴────────┴────────┴──────┘
附表：
  ┌──┬──────┬────────┬────────┬──────┐
  │編號│時    間    │地       點     │刷  卡  金  額  │備        註│
  ├──┼──────┼────────┼────────┼──────┤
  │  一│八十九年六月│新竹市○○街九十│一千八百元      │偽簽「ＬＩＮ│
  │    │二十五日上午│五號之「龍欣藥品│                │」一式二枚（│
  │    │十時四十六分│有限公司」內    │                │參八十九年度│
  │    │許          │                │                │偵字第五一一│
  │    │            │                │                │五號第二十八│
  │    │            │                │                │頁）        │
  ├──┼──────┼────────┼────────┼──────┤
  │  二│八十九年六月│新竹市○○路三一│五千元          │偽簽「ＬＩＮ│
  │    │二十五日    │二號之「皇家眼鏡│                │」一式三枚（│
  │    │            │行」            │                │參八十九年度│
  │    │            │                │                │偵字第五一一│
  │    │            │                │                │五號第二十九│
  │    │            │                │                │頁）        │
  ├──┼──────┼────────┼────────┼──────┤
  │  三│八十九年六月│新竹市○○路三○│九千九百元      │偽簽「ＬＩＮ│
  │    │二十五日下午│○號之「亞太量販│                │」一式二枚（│
  │    │一時三十四分│店」內          │                │參八十九年度│
  │    │許          │                │                │偵字第五一一│
  │    │            │                │                │五號第三十頁│
  │    │            │                │                │）          │
  ├──┼──────┼────────┼────────┼──────┤
  │  四│八十九年六月│新竹市○○路五五│一百九十六元    │偽簽「ＬＩＮ│
  │    │二十六日上午│八號之「屈臣氏百│                │」一式二枚（│
  │    │十一時二十二│佳股份有限公司」│                │參八十九年度│
  │    │分許        │內              │                │偵字第五一一│
  │    │            │                │                │五號第三十一│
  │    │            │                │                │頁）        │
  └──┴──────┴────────┴────────┴──────┘
附錄：
刑法第二百十六條：
行使第二百十條至第二百十五條之文書者，依偽造、變造文書或登載不實事項或使登
載不實事項之規定處斷。
刑法第二百一十條：
偽造、變造私文書，足以生損害於公眾或他人者，處五年以下有期徒刑。
刑法第二百二十條第一項：
在紙上或物品上之文字、符號、圖畫、照像，依習慣或特約，足以為表示其用意之證
明者，關於本章及本章以外各罪，以文書論。
刑法第三百二十一條
犯竊盜罪而有左列情形之一者，處六月以上五年以下有期徒刑：
一、於夜間侵入住宅或有人居住之建築物、船艦，或隱匿其內而犯之者。
二、毀越門扇、牆垣或其他安全設備而犯之者。
三、攜帶兇器而犯之者。
四、結夥三人以上而犯之者。
五、乘火災、水災或其他災害之際而犯之者。
六、在車站或埠頭而犯之者。
前項之未遂罰之。
刑法第三百三十九條第一項：
意圖為自己或第三人不法之所有，以詐術使人將本人或第三人之物交付者，處五年以
下有期徒刑、拘役或科或併科一千元以下罰金。
刑法第三百四十九條第一項：
收受贓物者，處三年以下有期徒、拘役或五百元以下罰金。


司法院資訊處製作；財團法人民間司法改革基金會備份。
